臺灣新竹地方法院刑事裁定
111年度聲更一字第4號
聲  請  人  臺灣新竹地方檢察署檢察官
受  刑  人  吳承祐

                    籍設苗栗縣○○市○○路00號○○○○○○○○○）

上列聲請人因受刑人數罪併罰有二裁判以上，聲請定其應執行之
刑（111年度執聲字第214號），前經本院於民國111年4月20日以
111年度聲字第339號裁定後，經臺灣高等法院於111年5月27日以
111年度抗字第741號將原裁定撤銷發回，本院更為裁定如下：
    主  文
吳承祐所犯如附表所示之罪，應執行有期徒刑肆年伍月。
    理  由
一、按數罪併罰，有二裁判以上者，依第51條之規定，定其應執
    行之刑；又宣告多數有期徒刑者，於各刑中之最長期以上，
    各刑合併之刑期以下，定其刑期。但不得逾30年，刑法第53
    條、第51條第5款分別定有明文。次按刑法第50條規定：「
    裁判確定前犯數罪者，併合處罰之。但有下列情形之一者，
    不在此限：一、得易科罰金之罪與不得易科罰金之罪。二、
    得易科罰金之罪與不得易服社會勞動之罪。三、得易服社會
    勞動之罪與不得易科罰金之罪。四、得易服社會勞動之罪與
    不得易服社會勞動之罪。前項但書情形，受刑人請求檢察官
    聲請定應執行刑者，依第51條規定定之」，是有刑法第50條
    第1項但書各款所列情形之數罪併罰案件，經檢察官聲請定
    應執行刑時，須經受刑人請求檢察官聲請定應執行刑方為適
    法，法院始得依刑法第51條規定定之。
二、又，法律上屬於自由裁量之事項，有其外部性界限及內部性
    界限，並非概無拘束。依據法律之具體規定，法院應在其範
    圍選擇為適當之裁判者，為外部性界限；而法院為裁判時，
    應考量法律之目的，及法律秩序之理念所在者，為內部性界
    限。法院為裁判時，二者均不得有所踰越。在數罪併罰，有
    二裁判以上，定其應執行之刑時，固屬於法院自由裁量之事
    項，然仍應受前揭外部性界限及內部性界限之拘束。準此，
    裁判宣告數罪之刑，曾經定其執行刑，如再與其他裁判宣告
    之刑更定執行刑時，不應比前定之執行刑加計其他裁判所處
    刑期之總和為重，否則即與法律秩序理念及法律目的之內部
    界限有違，難認適法。
三、聲請意旨略以：上列受刑人吳承祐因犯偽造有價證券等案件
    ，先後經判決確定如聲請書附表，應依刑法第53條及第51條
    第5款，定其應執行之刑，爰依刑事訴訟法第477條第1項聲
    請裁定等語。
四、經查：
　㈠受刑人因恐嚇取財既未遂、竊盜、詐欺取財、行使偽造私文
    書、偽造有價證券等案件，先後經臺灣高等法院、臺灣基隆
    地方法院（下稱基隆地院）、臺灣臺中地方法院及本院分別
    判處如附表所示之刑（聲請書附表漏載、誤載之處，業經本
    院補充、更正如本件附表所示），均分別確定在案。其中，
    如附表編號1至4所示之各罪刑（共4罪），經基隆地院以110
    年度聲字第617號裁定定應執行有期徒刑1年4月確定；如附
    表編號6至7所示之各罪刑（共2罪），經本院以110年度訴字
    第532號判決定應執行有期徒刑7月，如易科罰金，以新臺幣
    1千元折算1日確定等節，有各該刑事裁判書及臺灣高等法院
    被告前案紀錄表各1份（見本院111年度聲字第339號卷【下
    稱聲字卷】第15頁至第21頁、第23頁至第25頁、第27頁至第
    31頁、第33頁至第36頁、第37頁至第42頁、第43頁至第47頁
    、第49頁至第54頁、本院111年度聲更一字第4號卷第125頁
    至第128頁、第81頁至第122頁）附卷可稽。
  ㈡又，受刑人所犯如附表所示數罪，兼有得易科罰金之罪與不
    得易科罰金之罪，合於刑法第50條第1項但書第1款之情形，
    依同條第2項規定，須經受刑人請求檢察官聲請定應執行刑
    ，始得依刑法第51條規定定之。茲經受刑人請求檢察官聲請
    就其所犯如附表所示之罪合併定應執行刑，有臺灣新竹地方
    檢察署受刑人定執行刑或易科罰金意願回覆表影本1份（見
    聲字卷第75頁）在卷足憑，檢察官據此以本院為犯罪事實最
    後裁判之法院，聲請定其應執行之刑，本院審核認聲請為正
    當，茲於徵詢受刑人意見後，考量受刑人所犯恐嚇取財既未
    遂、竊盜、詐欺取財等罪均屬財產類型之犯罪，另犯行使偽
    造私文書、偽造有價證券等罪行部分，亦係為騙取各該財物
    ，是其行為目的、動機大致相同，又受刑人前揭各該行為縱
    有部分手法相同或類似，部分犯行重複性高，惟所犯各罪之
    時地、侵害之被害人法益仍有不同，尤考量受刑人多係利用
    被害人對其之信任，或藉機行竊、行騙，或以此要脅取獲取
    不法利益，其主觀犯意所顯現之惡性及其反社會性之俱非輕
    微，並斟酌被害人數非寡及所生危害程度輕重，且其中數罪
    是已曾受定應執行刑之恤刑利益等情，認應定其應執行刑如
    主文所示。
　㈢末按數罪併罰中之一罪，依刑法規定得易科罰金，若因與不
    得易科之他罪併合處罰結果而不得易科罰金時，原可易科部
    分所處之刑，自亦無庸為易科折算標準之記載（司法院大法
    官會議釋字第144號、第679號解釋參照）。是本件如附表編
    號2至8所示之罪，原雖得易科罰金，惟因與不得易科罰金之
    如附表編號1、9所示之罪併合處罰結果而不得易科罰金時，
    自無庸為易科罰金之記載，末此敘明。
五、爰依刑事訴訟法第477條第1項，刑法第50條第2項、第53條
    、第51條第5款，裁定如主文。
中　　華　　民　　國　　111 　年　　7 　　月　　25　　日
                  刑事第二庭  法  官  江宜穎
以上正本證明與原本無異。
如不服本裁定，應於裁定送達後5日內向本院提出抗告狀。
中　　華　　民　　國　　111 　年　　7 　　月　　25　　日
                              書記官  蕭妙如